臺灣桃園地方法院刑事判決　　　　　　　　　　　　　　九十一年度自字第二三號
　　自　訴　人　陳漢昌即光華機車行
　　代　理　人　甲○○
　　被　　　告　乙○○
右列被告因違反動產擔保交易法案件，經自訴人提起自訴，本院判決如左：
    主      文
乙○○動產擔保交易之債務人，意圖不法之利益，將標的物遷移，致生損害於債權人
，處拘役貳拾日，如易科罰金，以佰元折算壹日。
    事      實
一、乙○○於民國（下同）八十九年一月十日，至陳漢昌獨資經營之光華機車行桃園
    地區營業處，以動產擔保交易法所規定之附條件買賣之方式，向該桃園地區營業
    處購買車牌號碼ＲＮＩ－八八六號輕型機車一部，約定總價金新臺幣（下同）二
    萬六千七百六十元（自訴狀誤繕為二萬七百六十元），約定分五期給付，每月一
    期在每月十日付款，第一期至第三期，每期各應攤還五千九百八十元，第四期、
    第五期每期各應攤還四千四百十元，標的物即上開輕型機車在價金未付清前，其
    所有權仍屬於出賣人即陳漢昌即光華機車行所有，買受人即乙○○僅得占有使用
    ，不得任意遷移或為其他處分，且標的物存放地點為桃園縣楊梅鎮○○路五四號
    ，乙○○為動產擔保交易之債務人，詎乙○○自八十九年二月十日起即未再繳付
    分期款，並意圖不法之利益，旋即將該動產擔保交易之標的物即前揭輕型機車遷
    移上揭處所，致使陳漢昌即光華機車行派員尋覓無著致生損害於陳漢昌。
二、案經陳漢昌提起自訴。
    理      由
一、訊據被告乙○○固坦承其兒子有以附條件買賣方式，向自訴人購買前開機車，購
    買後第五天機車就失竊，且該車係其兒子購買，與其無關云云。惟查，右揭犯罪
    事實，業據自訴人代理人甲○○指訴屬實，且觀諸卷附之附條件買賣契約書上之
    購買人即乙方載明係乙○○無誤，被告辯稱該機車之購買人為其兒子，與其無關
    云云，顯與事實不符，不足採信。又被告雖辯稱前開機車於購買後五天即失竊，
    並無不法意圖云云，惟被告自始均未提出報案之相關資料，以供查證，難認其前
    開辯詞為真。此外，並有行車執照、台中市政府營利事業登記證、中壢郵局存證
    信函三二○號影本各一紙附卷可稽，綜上所述，本件事證明確，被告犯行洵堪認
    定。
二、核被告乙○○所為，係犯動產擔保交易法第三十八條之罪。又被告行為後，刑法
    第四十一條業於九十年一月四日修正，同年月十日經總統公布，已於同年月十二
    日生效，修正後之刑法第四十一條第一項前段規定：「犯最重本刑為五年以下有
    期徒刑以下之罪，而受六個月以下有期徒刑或拘役之宣告，因身體、教育、職業
    、家庭之關係或其他正當事由，執行顯有困難者，得以一元以上三元以下折算一
    日，易科罰金。」而比較新舊法規定之結果，以修正後規定有利於被告，自應適
    用修正後之法律規定。爰審酌被告並無前科，素行良好，有臺灣高等法院被告全
    國前案紀錄表一份在卷可稽，犯罪所生之損害、犯後否認犯罪之態度及僅償自訴
    人新臺幣四千元，其餘部分均未與自訴人達成民事和解等一切情狀，量處如主文
    所示之刑，並諭知易科罰金之折算標準。
據上論斷，應依刑事訴訟法第三百四十三條、第二百九十九條第一項前段，動產擔保
交易法第三十八條，刑法第二條第一項前段、第十一條前段、修正後第四十一條第一
項前段，罰金罰鍰提高標準條例第一條前段、第二條，判決如主文。
中      華      民      國    九十一    年      九      月    二十三    日
                                      臺灣桃園地方法院刑事第六庭
                                          法  官    游  紅  桃
右正本證明與原本無異。
如不服本判決，應於判決送達後十日內向本院提出上訴狀（應附繕本），上訴於臺灣
高等法院。
                                          書記官    王  元  宏
中      華      民      國    九十一    年      九      月    二十三    日
附論罪科刑依據之法條：
動產擔保交易法第三十八條
動產擔保交易之債務人，意圖不法之利益，將標的物遷移、出賣、出質、移轉、抵押
為其他處分，致生損害債權人者，處三年以下有期徒刑、拘役或科或併科六千元以下
之罰金。
